【裁判字號】    91,易,3377
【裁判日期】    920320
【裁判案由】    家庭暴力防治法
【裁判全文】
臺灣板橋地方法院刑事判決                        九十一年度易字第三三七七號
    公  訴  人  臺灣板橋地方法院檢察署檢察官
    被      告  甲○○
右列被告因家庭暴力防治法案件，經檢察官提起公訴（九十一年度偵字第二○五三六
號），本院判決如左：
    主  文
甲○○連續違反法院依家庭暴力防治法第十三條所為禁止直接騷擾行為及遠離工作場
所之民事通常保護令裁定，累犯，處有期徒刑參月，如易科罰金，以參佰元（即新台
幣玖佰元）折算壹日。
    事  實
一、緣甲○○（前曾於民國八十八年間因公共危險罪，經本院判處有期徒刑三月確定
    ，嗣於八十九年三月二十九日易科罰金執行完畢）係乙○○之配偶，二人間具有
    家庭暴力防治法第三條第一款所定之家庭成員關係。甲○○前於九十一年七月三
    日上午十一時許，在乙○○位於台北縣泰山鄉○○路○段二七三號之工作場所前
    ，酒後毆打乙○○，經本院家事法庭於九十一年八月二十二日以九十一年度家護
    字第七七七號依家庭暴力防治法核發民事通常保護令，諭令甲○○不得對乙○○
    實施身體或精神上不法侵害之行為、不得直接或間接對乙○○為騷擾之聯絡行為
    、應最少遠離乙○○上開工作場所一百公尺，該保護令之有效期間為八月，經甲
    ○○於同年八月二十九日合法寄存送達。詎甲○○竟基於違反上開保護令之概括
    犯意，於收受該保護令後，先於九十一年十月十七日十九時三十分左右，未經乙
    ○○同意而前往上開乙○○之工作場所，並無理要求乙○○給予金錢而加以騷擾
    ，又於同年十月三十一日前往上開工作場所，再度向乙○○要錢、香煙等加以騷
    擾，而違反本院所為前述民事通常保護令。
二、案經乙○○訴由臺北縣政府警察局新莊分局移送臺灣板橋地方法院檢察署檢察官
    偵查起訴。
    理  由
一、訊據被告甲○○固坦承有於右揭時地前往告訴人乙○○上開工作場所之事實，惟
    辯稱：伊於九十一年十月十七日去找告訴人，只是要跟告訴人說兒子車禍的事情
    ，當時喝酒醉，十月三十一日是因為家裡電話不通，想要跟告訴人借錢，但沒有
    拿到，伊沒有一直跟告訴人要錢云云。經查，右揭事實，業據告訴人乙○○於警
    訊時及偵審中指訴甚詳，稱：自從被告於九十一年七月三日在工作場所之店前毆
  打伊，二人就沒有住在一起，十月十七日十九時三十分，被告要向伊要錢，伊不
    給他，他就用拳頭打伊，十月三十一日也到店內找伊要錢，兒子受傷之事是由伊
    處理，被告並非要來告訴伊兒子受傷，被告來找伊是要香煙及錢等語（見偵查卷
    第六頁背面、第二十九頁背面、本院九十年二年一月二十七日訊問筆錄及三月六
    日審理筆錄）。而被告於偵查時坦承：九十一年十月十七日因為喝酒忘記有無毆
    打乙○○，同年十月月三十一日有去找乙○○，因為伊沒有錢，想要找她要錢等
    語（見偵查卷第二十九頁背面），於本院審理時亦坦承告訴人指訴之情為事實等
    語（見本院九十二年三月六日之審判筆錄）。查若被告係通知告訴人兒子車禍，
    此係緊急事件，告訴人應即立刻前往醫院處理而非報警，而被告亦坦承因沒有錢
    想要找告訴人要錢，被告與告訴人係夫妻，若非告訴人已忍無可忍，告訴人應無
    對被告提出保護令之聲請及本案告訴之動機與目的，復有九十一年十月十七日所
    拍攝被被告在上開工作場所之現場相片四張附卷可稽，除認告訴人之指述與事實
    相符，被告上開辯解，無非事後卸責之詞，不足採信。
二、次查被告前於九十一年七月三日上午十一時許，在乙○○上開工作場所前，酒後
    毆打乙○○，經本院家事法庭於九十一年八月二十二日以九十一年度家護字第七
    七七號依家庭暴力防治法核發民事通常保護令，諭令甲○○不得對乙○○實施身
    體或精神上不法侵害之行為、不得直接或間接對乙○○為騷擾之聯絡行為、應最
    少遠離乙○○上開工作場所一百公尺，該保護令之有效期間為八月，經甲○○於
    同年八月二十九日合法收受之事實，有上開通常保護令一份在卷足憑及送達證書
    一份可證（附於上開通常保護令案卷），被告於警訊時亦坦承有收受上開通常保
    護令（見偵查卷第五頁），被告前既已接獲本院核發之通常保護令，命其不得對
    告訴人之身體或精神上為不法侵害行為，亦不得直接或間接對告訴人為騷擾之行
    為，並應遠離告訴人上開工作場所至少一百公尺，被告竟忽視該保護令之效力，
    連續前往上開工作場所及無理要求告訴人給予金錢而騷擾告訴人，本件事證明確
    ，被告犯行堪予認定。
三、本件被告收受通常保護令後，先後未遵保護令之指示遠離告訴人之工作場所，復
    又無理要求告訴人給予金錢而騷擾告訴人，而違反本院依家暴法第十三條所為之
    裁定，核其所為，係犯家庭暴力防治法第五十條第二、四款之違反民事通常保護
    令罪。被告前後二次違反保護令之犯行，時間緊接，犯罪構成要件相同，顯係基
    於概括犯意為之，應依連續犯之規定論以一罪，並依法加重其刑。被告於九十一
    年十月十七日違反保護令犯行部份，公訴人於「犯罪事實欄」業已敘明，卻未於
    「證據並所犯法條欄」引用家庭暴力防治法第五十條第二、四款，仍認業已起訴
    ，而係漏引法條，又被告於九十一年十月三十一日違反保護令犯行部分，雖未敘
    及，惟其此部分犯行與起訴之違反保護令犯行部分，有連續犯之裁判上一罪關係
    ，為起訴效力所及，本院自得併予審究，均附此敘明。又被告前曾於八十八年間
    因公共危險罪，經本院判處有期徒刑三月確定，嗣於八十九年三月二十九日易科
    罰金執行完畢，此有被告全國前案紀錄表附卷可按，被告於五年內再犯本案有期
    徒刑以上之罪，為累犯，應依刑法第四十七條之規定，遞加重其刑。查被告於收
    受通常保護令後，諭令其不得對告訴人為直接或間接之騷擾聯絡行為，並應遷離
    告訴人之工作場所，竟輕忽保護令之效力，而前往告訴人之工作場所加以騷擾，
    已如前述，爰審酌其犯罪之動機、目的、手段、知識程度、及犯罪後之態度等一
    切情狀，量處如主文所示之刑，並諭知易科罰金之折算標準，以示懲儆。至起訴
    意旨雖另謂被告有於九十一年十月十七日十九時三十分有出手毆打告訴人未成傷
    之違反上開保護令裁定之禁止實施家庭暴力行為部分犯行，而涉有家庭暴力防治
    法第五十條第一款違反保護令之罪嫌云云，惟查被告就此部分均一致辯稱：伊沒
    有毆打告訴人等語，此部份除告訴人指稱並無其他積極證據證明被告有實施暴力
    行為，堪認被告就此部分應無違反保護令之行為，是公訴意旨就此部分所認，容
    有未洽，附此敘明。
據上論斷，應依刑事訴訟法第二百九十九條第一項前段，家庭暴力防治法第五十條第
二款、第四款，刑法第十一條前段、第五十六條、第四十七條，第四十一條第一項前
段，罰金罰鍰提高標準條例第二條判決如主文。
本案經檢察官楊四猛到庭執行職務。
中      華      民      國    九十二    年      三      月     二十     日
                                  臺灣板橋地方法院刑事第四庭
                                      法  官  陳明珠
右正本證明與原本無異
如不服本判決應於送達後十日內向本院提出上訴狀
                                      書記官  陳慧儷
中      華      民      國九十二    年      三      月     二十     日
附錄本案論罪科刑法條全文：
家庭暴力防治法第五十條
違反法院依第十三條、第十五條所為之下列裁定者，為本法所稱之違反保護令罪，處
三年以下有期徒刑、拘役或科或併科新台幣十萬元以下罰金︰
一  禁止實施家庭暴力行為。
二  禁止直接或間接騷擾、接觸、通話或其他連絡行為。
三  命遷出住居所。
四  遠離住居所、工作場所、學校或其他特定場所。
五  命完成加害人處遇計畫：戒癮治療、精神治療、心理輔導或其他治療
    、輔導。


司法院資訊處製作；財團法人民間司法改革基金會備份。
